# 关联方认定咨询

提问人：jackiechen8623 时间：2017-03-29 21:58:22
背景： 1 、A公司为上市公司，其持股B公司60%股权； 2 、B公司的总经理、法定代表人为甲（甲对A、B均不持股）； 3 、甲实际控制C公司，并担任C公司法定代表人； 4 、C公司将自有房产租赁给B公司，租赁价格为公允价格； 问题： C公司租赁房产给B公司，是否构成A公司年度审计报告中的关联方交易？

回答人：chenyiwei
属于。对子公司具有重大影响的少数股东所控制的企业应作为整个合并集团的关联方。但只有该企业与该子公司之间的交易才是合并报表层面需要披露的关联方交易。